臺灣臺北地方法院交通事件裁定　　　　　　　　　九十一年度交聲字第一三五八號
　　異　議　人　即
　　受　處　分　人　甲○○
右列受處分人因違反道路交通管理處罰條例案件，對於台北市交通事件裁決所於中華
民國九十一年九月十三日所為之北市裁三字第駕裁二二－Ｔ00000000號裁決
，聲明異議，本院裁定如左：
    主  文
異議駁回。
    理  由
一、按行車速度，依標誌或標線之規定，無標誌或標線者，在市區道路，時速不得超
    過五十公里，在郊外道路時速不得超過六十公里，道路交通安全規則第九十三條
    第一項第一款定有明文。又汽車駕駛人，行車速度，超過規定之最高時速者，處
    新台幣（下同）一千二百元以上二千四百元以下罰鍰；另汽車駕駛人，有違反道
    路交通管理處罰條例第四十條第一項之情形者，除依原條款處罰鍰外，並記違規
    點數一點，道路交通管理處罰條例第四十條第一項及第六十三條第一項第一款分
    別定有明文。而汽車駕駛人駕駛汽車行車速度超過規定之最高時速者，依違反道
    路交通管理事件統一裁罰基準及處理細則第四十四條第一項及違反道路交通管理
    事件統一裁罰標準表（以下稱標準表）之規定，尚需依行為人所駕駛車輛之種
    類、超過最高時速之公里數及有無在應到案日期前到案等三項因素，為之決
    定應對行為人所處罰鍰之數額，是受處分人如駕駛汽車行車速度超過規定之最高
    時速二十公里以上而為警舉發，於舉發通知單上所載之應到案日期前到案聽候裁
    決，經處罰機關調查後仍認定其有上開違規行為者，依違反道路交通管理事件統
    一裁罰基準及處理細則第四十四條第一項及標準表之規定，應對該受處分人處以
    一千九百元之罰鍰，並記違規點數一點。
二、本件受處分人即異議人甲○○駕駛羅慶泉所有之車號為ＦＦ－六四九一號之自用
    租賃小客車，於民國九十一年七月二十五日九時三十分許，行經位於台十一線寧
    埔段之速限為時速六十公里路段，竟以時速八十公里之速度超速行駛，適為台東
    縣警察局成功分局寧埔派出所員警潘志功持測速器採證發現予以當場攔停，而以
    受處分人有前揭違反道路交通管理處罰條例第四十條第一項規定之行為掣單舉發
    ，並將前開舉發通知單交由受處分人當場簽收，受處分人雖於舉發通知單上所載
    之應到案日期（即九十一年八月八日）前向原處分機關提出申訴，並告以受處分
    人確為實際駕駛人，案經原處分機關即台北市交通事件裁決所函請舉發單位即台
    東縣警察局成功分局調查，因認受處分人所有之車輛確有前開違規行為，原處分
    機關乃以「駕駛人行車速度，超過規定之最高時速二十公里以上」之違規事實，
    並依道路交通管理處罰條例第四十條第一項、違反道路交通管理事件統一裁罰基
    準及處理細則第四十四條第一項及標準表之規定，於九十一年九月十三日裁處受
    處分人罰鍰一千九百元，並記違規點數一點等事實，此有台東縣警察局舉發違反
    道路交通管理事件通知單通知聯（東警交字第Ｔ00000000號）、台東縣
    警察局成功分局九十一年八月二十一日成警交字第０九一０００八九四四號、交
    通違規案件陳述書、台北市交通事件裁決所違反道路交通管理事件之北市裁三字
    第駕裁二二－Ｔ00000000裁決書及台北市交通事件裁決所送達證書等影
    本在卷可稽。
三、訊據受處分人固不否認於上開時間駕駛前揭車輛行經前開速限為時速六十公里之
    路段等事實，惟矢口否認有何違反道路交通管理處罰條例規定之行為，辯稱：其
    並無超速，應係同時遭攔停之另一部車超速云云。經查：右揭違規事實，業經證
    人即查獲員警潘志功於本院九十一年十一月十七日調查中到庭具結並證稱：「（
    問：請說明當天取締過程及執行方式？）當時有兩部車，前面一部車距離當事人
    的車輛約有五、六十公尺，當事人的車輛距離我們的測速器是在一公里內，是我
    們測速器可測速的範圍內，第一部車我有測，他只有五、六十公里，後來我們再
    測後面這部車，發現他的時速八十公里，當時我負責攔車，我們主管負責測速，
    我跟我主管相差四、五公尺，由我們主管測速後通知我攔車，當時雙向車道只有
    這兩部車，因為我出去攔車的時候很接近，所以同時兩部被攔停，但是第一部並
    沒有超速，所以我就放行，當事人是有所誤會，攔停時對方並沒有跟我講什麼，
    我只把測速器結果告訴他，還把罰單給他簽收。」等語在卷；而交通警員掣單舉
    發違反道路交通管理處罰條例所列之違規事實，本質上為行政處分，且係公務員
    基於職務上之權力，依法就特定之具體事件所為具有公法上效果之單方行政行為
    ，基於公務員所為公法上行為具有公信力之原則，該行政處分當可被推定為真正
    ，是本件受處分人既未就執勤員警之舉發違誤提出相關證據以供調查，而依卷存
    證據資料亦無其他積極證據足資證明其有捏造事實違法取締之情事，則執勤員警
    本其維護交通秩序及安全之職責所為之上開舉發行為，自應受到合法及正確之推
    定；徵諸受處分人於本院同日調查中供稱：「因為那天從台東回花蓮路上，我知
    道已經到市區○○○道速限為六十公里，所以我有減速，當時我看到警員對著我
    和我前方的車輛進行攔停，我們兩部都有停，前方那部車停下來後就離開了，後
    來警員就說我超速，我問他如何可以確定是我超速而非前方那部車，當時警方有
    拿測速器給我看，說我八十公里超速，‧‧‧」等語，足見受處分人確有駕駛上
    開車輛行車速度超過規定之最高時速二十公里以上之情形。是受處分人上開所辯
    ，顯與事實不符，不足採信。本件事證明確，受處分人之上開違規行為，應堪認
    定。
四、綜上所述，受處分人確有駕駛上開車輛於前揭時間行車速度超過規定之最高時速
    二十公里以上之行為，自屬違反道路交通管理處罰條例第四十條第一項之規定，
    而受處分人於舉發通知單上所載應到案日期前（即九十一年八月八日）向原處分
    機關提出申訴，是原處分機關依道路交通管理處罰條例第四十條第一項、違反道
    路交通管理事件統一裁罰基準及處理細則第四十四條第一項及前揭標準表之規定
    裁處受處分人罰鍰一千九百元，並記違規點數一點，經核並無違誤。本件受處分
    人猶執前詞，指摘原處分不當，自無理由，應予駁回。
據上論斷，應依道路交通案件處理辦法第十九條，裁定如主文。
中      華      民      國    九十一    年     十一     月    二十一    日
                                      臺灣臺北地方法院交通法庭
                                          法  官    黃雅君
右正本證明與原本無異。
如不服本裁定，應於裁定送達後五日內向本院提出抗告狀。
                                          書記官    梁淑時
中      華      民      國    九十一    年     十一     月    二十二    日
